臺灣臺南地方法院刑事判決
             109年度易字第1421號
公  訴  人  臺灣臺南地方檢察署檢察官
被      告  張傑鈞



            嚴建成



上  一  人
選任辯護人  姜讚裕律師（法扶律師）
被      告  潘俊宏



            林宗文



            陳冠銘


上列被告因竊盜等案件，經檢察官提起公訴（109 年度偵字第12
17號），嗣被告於準備程序時，就被訴事實均為有罪之陳述，經
合議庭裁定由受命法官獨任行簡式審判程序，判決如下：
    主  文
丁○○犯結夥三人以上攜帶兇器竊盜罪，處有期徒刑捌月。
辛○○、庚○○犯結夥三人以上攜帶兇器竊盜罪，各處有期徒刑陸月
，如易科罰金，均以新臺幣壹仟元折算壹日。均緩刑參年。
丙○○犯結夥三人以上攜帶兇器竊盜罪，處有期徒刑陸月，如易科
罰金，以新臺幣壹仟元折算壹日。
戊○○犯結夥三人以上攜帶兇器竊盜罪，累犯，處有期徒刑柒月。
    事  實
一、丁○○、辛○○、庚○○、丙○○、戊○○於民國108 年11月10日凌晨
    2 時55分許至3 時35分許，在臺南市○區○○○路0 段000 號自
    助洗車場內，見己○○設置於該處之夾娃娃機無人看管，且部
    分鎖頭損壞，竟共同意圖為自己不法之所有，基於結夥三人
    以上攜帶兇器竊盜及毀損之犯意聯絡，接續由庚○○、丙○○、
    戊○○以徒手方式，扳開其中夾娃娃機3 台之玻璃櫥窗縫隙，
    辛○○則持現場撿拾之塑膠棍插入該縫隙撐開形成破口，再由
    丁○○持現場撿拾之掃把及客觀上足以對人之生命、身體安全
    構成威脅，具有危險性，可供兇器使用之鐵夾，自上開破口
    伸入夾娃娃機3 台內，將其內由己○○所管領如附表所示之物
    推落至取物口，而均予竊取得手，並由辛○○之前妻乙○○無償
    予以收受（乙○○被訴收受贓物部分，由本院另行審結），造
    成前揭夾娃娃機3 台之天車、擋板、玻璃櫥窗等部分破裂損
    壞，足生損害於己○○。嗣己○○發現前揭夾娃娃機遭破壞、其
    內物品遭竊，報警處理，經警調閱監視器錄影畫面後，始循
    線查悉上情。
二、案經己○○訴由臺南市政府警察局第五分局報告臺灣臺南地方
    檢察署檢察官偵查起訴。
    理  由
壹、程序事項：
    被告丁○○、辛○○、庚○○、丙○○、戊○○5 人所犯者，非為死刑
    、無期徒刑、最輕本刑為3 年以上有期徒刑之罪，亦非高等
    法院管轄第一審案件，其等於準備及審理程序進行中，就被
    訴事實均為有罪之陳述（本院卷二第150 頁、第220 頁、第
    268 頁），經依法告知其簡式審判程序之旨，並聽取被告5 
    人、檢察官及辯護人之意見後，爰依刑事訴訟法第273 條之
    1 第1 項之規定，裁定進行簡式審判程序。且依刑事訴訟法
    第273 條之2 規定，不受同法第159 條第1 項、第161 條之
    2 、第161 條之3 、第163 條之1及第164 條至第170 條所
    規定證據能力認定及調查方式之限制，合先敘明。
貳、實體事項：
一、認定事實所憑之證據及理由：
　  上揭犯罪事實，業據被告5 人於警詢、偵查、本院訊問、準
    備及審理程序中坦承不諱（警卷第5 頁至第63頁，偵卷第89
    頁至第95頁、第199 頁至第201 頁，本院卷一第149 頁至第
    150 頁、第154 頁至第157 頁、第206 頁至第207 頁，本院
    卷二第150 頁至第151 頁、第220 頁、第227 頁、第236 頁
    至第237 頁、第268 頁至第270頁、第276 頁至第277 頁）
    ，核與證人即告訴人己○○、證人即同在現場目擊案發經過之
    謝宗佑、張惟翔、蔡承展於警詢及偵查中、證人即同案被告
    乙○○於警詢、偵查及準備程序中之證述情節大致相符（警卷
    第65頁至第93頁，偵卷第73頁至第75頁、第97頁、第123 頁
    至第124 頁、第200 頁至第201 頁，本院卷二第52頁），並
    有車輛詳細資料報表7 份、現場蒐證照片6 張、路口及現場
    監視器錄影光碟暨截圖各31張、43張、檢察事務官勘驗報告
    暨截圖1 份在卷可稽（警卷第163 頁至第175 頁、第183 頁
    至第259 頁，偵卷第77頁至第79頁、第127 頁至第191 頁、
    第223 頁證物袋內），足認被告5 人上開任意性之自白與事
    實相符，應可採信。本件事證明確，被告5 人之犯行均堪認
    定，應予依法論科。
二、論罪科刑：
　㈠本件被告5 人所為毀損行為後，刑法第354 條雖於108 年12
    月25日修正公布，並自同年月27日施行；惟查修正後刑法第
    354 條規定，僅係將該條之罰金刑換算調整予以明定，是該
    條文於修正前、後，法定構成要件及其法定刑之刑度均未變
    更，實質上並無行為可罰性範圍及法律效果之變更，其修正
    結果不生有利或不利於行為人之情形，尚非屬法律變更，並
    無新舊法比較之問題，應依修正後即裁判時之刑法第354 條
    規定論處，合先敘明。
　㈡按刑法第321 條第1 項第3 款之攜帶兇器竊盜罪，係以行為
    人攜帶兇器竊盜為其加重條件，此所謂兇器，其種類並無限
    制，凡客觀上足對人之生命、身體、安全構成威脅，具有危
    險性之器械均屬之，且只須行竊時攜帶此種具有危險性之兇
    器為已足，並不以攜帶之初有行兇之意圖為必要。經查，本
    件被告丁○○所持以行竊使用之鐵夾，係一般供夾取垃圾分類
    使用之鐵夾乙節，業據被告丁○○、辛○○、丙○○、戊○○供承在
    卷，堪認應係由金屬材質製成，質地堅硬，客觀上足以對人
    之生命、身體、安全構成威脅，核屬具危險性之器械，應屬
    兇器無訛。是核被告5 人所為，均係犯刑法第321 條第1 項
    第3 款、第4 款之結夥三人以上攜帶兇器竊盜罪、第354 條
    之毀損罪。原起訴意旨論罪部分漏未敘及攜帶兇器之加重條
    件，惟經檢察官當庭補充，並經本院告知被告5 人以維其等
    權益（本院卷二第149 頁、第219 頁），自應併予審酌。
　㈢被告5 人上開犯行，係於犯罪計畫之共同意思範圍內，各自
    分擔犯罪行為之一部，並相互利用他人之行為，以達犯罪之
    目的，堪認就本案犯行具有犯意聯絡及行為分擔，而屬共同
    正犯，應就所參與犯行，對於全部發生之犯罪結果共同負責
    。
　㈣被告5 人於密切接近之時間、地點，基於同一行竊目的，依
    上述分工方式，接續破壞夾娃娃機3 台，並竊取其內財物，
    在主觀上顯係基於一貫之犯意所為，各行為之獨立性極為薄
    弱，依一般社會健全概念，在時間差距上，難以強行分開，
    在刑法評價上，以視為數個舉動之接續施行，合為包括之一
    行為予以評價，較為合理，均應論以接續犯之一罪。
　㈤被告5 人以上開接續之一行為，同時觸犯結夥三人以上攜帶
    兇器竊盜及毀損2 罪名，為想像競合犯，均應依刑法第55條
    規定，從一重之結夥三人以上攜帶兇器竊盜罪處斷。
　㈥被告戊○○前因加重竊盜等案件，經本院以106 年度聲字第186
    5號裁定定應執行有期徒刑1 年8 月確定，入監執行後，於1
    07 年8 月31日假釋，於108 年3 月31日縮刑期滿，假釋未
    經撤銷，以已執行完畢論（下稱前案）等情，有臺灣高等法
    院被告前案紀錄表1 份在卷可查（本院卷二第247 頁至第26
    1 頁），其於受前案徒刑之執行完畢後，5 年以內故意再犯
    本件有期徒刑以上之罪，核與刑法第47條第1 項所定累犯之
    要件相符。衡酌上開前案與本案之犯罪類型、態樣、手段及
    所侵害法益均相似，足認被告戊○○未因前案之刑罰而生足夠
    警惕之心，且對刑罰之反應力特別薄弱，本案犯罪之責任非
    難程度應予提升，復權衡其所犯前、後罪之法律目的、罪刑
    相當原則及相關刑事政策，而為整體評價裁量後，尚不生被
    告戊○○以累犯所處之刑罰超過其所應負擔罪責，亦無人身自
    由因此遭受過苛侵害之情形，爰依刑法第47條第1 項規定，
    加重其刑。
　㈦爰以行為人之責任為基礎，審酌被告5 人因一時興起，竟結
    夥攜帶兇器行竊，並造成告訴人所設置夾娃娃機3 台之天車
    、擋板、玻璃櫥窗等部分破裂損壞，對告訴人之財產造成損
    害，並危害社會治安，所為誠屬不該，其中被告辛○○、庚○○
    、丙○○、戊○○一致供稱係由被告丁○○起頭動手行竊，其等始
    紛紛加入等語，核與證人謝宗佑、蔡承展之證述情節相符，
    堪認被告丁○○就本件犯行之可責性較諸其他共犯為高，應適
    度反應於所量處之刑度。復衡酌本件被告5 人犯罪手段非屬
    和平，且竊得如附表所示之物，種類、數量均非微，並致使
    夾娃娃機各該零件部位損壞，合計共造成告訴人受有新臺幣
    （下同）6,950 元之損害等情，業據告訴人於警詢中證述明
    確（警卷第71頁至第73頁），足認本件犯罪生有相當程度之
    損害。又被告丁○○前有因詐欺等案件，經法院論罪科刑之紀
    錄，被告戊○○除前已論以累犯之竊盜案件外，另有多次因竊
    盜等案件，經法院論罪科刑之紀錄，有其等之臺灣高等法院
    被告前案紀錄表各1 份在卷可參（本院卷二第247 頁至第26
    1 頁、第281 頁至第296 頁），素行均非佳。惟念被告5 人
    犯後均坦承犯行（其中被告丁○○、辛○○、庚○○一度於準備程
    序改口否認加重竊盜犯行），並各與告訴人以賠償6,000 元
    達成調解，其中被告辛○○、庚○○、戊○○均已賠償完畢而獲告
    訴人原諒並同意從輕量刑或給予緩刑之機會，被告丁○○、丙○○均逾期仍未賠償等情，有本院109 年度南司刑移調字第43
    3 號、110 年度南司刑移調字第45號、第116 號調解筆錄、
    110 年5 月11日、110 年9 月10日公務電話紀錄、被告戊○○
    提出之中國信託銀行新臺幣存提款交易憑證各1 份附卷可稽
    （本院卷一第135 頁至第136 頁、第177 頁、第335 頁至第
    336 頁，本院卷二第55頁、第299 頁、第303 頁），兼衡被
    告丁○○於審理中自承為大學肄業，未婚、育有1 名子女（尚
    未成年），入監前無業，並與同居人同住；被告辛○○為國中
    畢業，已離婚、育有2 名子女（均尚未成年），目前從事粗
    工，每月收入約2 萬多元，並與2 名子女同住；被告庚○○為
    高職畢業，未婚、無子女，目前在海產加工廠工作，每月收
    入約2 萬5,000 元，並獨自居住於公司；被告丙○○為國中畢
    業，未婚、無子女，先前從事布袋戲演出工作，目前待業中
    ，並獨自居住；被告戊○○為國中畢業，已婚、無子女，入監
    前從事板模工作，每月收入約2 萬多元，擬於出監後獨自居
    住之家庭生活及經濟狀況（本院卷二第238 頁、第277 頁）
    等一切情狀，各量處如主文所示之刑，並就所諭知有期徒刑
    得易科罰金部分，各諭知如易科罰金之折算標準。
　㈧緩刑與否之說明：
　⒈被告辛○○前因酒後駕車之公共危險案件，經本院以104 年度
    交簡字第4509號判決判處有期徒刑2 月，緩刑2 年確定，於
    106 年11月22日緩刑期滿，緩刑之宣告未經撤銷，其刑之宣
    告失其效力，與未曾因故意犯罪受有期徒刑以上刑之宣告者
    同；被告庚○○未曾因故意犯罪受有期徒刑以上刑之宣告等情
    ，有其等之臺灣高等法院被告前案紀錄表各1 份在卷可參（
    本院卷二第241 頁至第243 頁、第297 頁至第298 頁），其
    等因一時失慮，致罹刑典，事後坦承犯行，並均與告訴人達
    成調解賠償完畢，而獲得告訴人原諒及同意給予緩刑宣告之
    機會等節，如同前述，堪認被告辛○○、庚○○已具悔意，經此
    偵、審暨科刑教訓，當知所警惕，信無再犯之虞，本院因認
    上開對被告辛○○、庚○○宣告之刑，以暫不執行為適當，爰依
    刑法第74條第1 項第1 款之規定，宣告被告辛○○、庚○○均緩
    刑3 年，以期惕勵。又緩刑之宣告，係國家鑒於被告能因知
    所警惕而有獲得自新機會之期望，特別賦予宣告之刑暫不執
    行之恩典，若被告在緩刑期間，又再為犯罪或其他符合法定
    撤銷緩刑之原因，均將產生撤銷本件緩刑宣告而仍須執行所
    宣告之刑之後果，被告辛○○、庚○○務必切實銘記在心，警惕
    慎行，以免喪失自新之機會。
　⒉被告丁○○前因故意犯詐欺等案件，經法院判處有期徒刑確定
    ，現仍在監執行中；被告戊○○前因故意犯加重竊盜等案件，
    經法院判處有期徒刑確定，於108 年3 月31日縮刑期滿，假
    釋未經撤銷，以已執行完畢論等情，有其等之臺灣高等法院
    被告前案紀錄表各1 份在卷可參（本院卷二第247 頁至第26
    1 頁、第281 頁至第296 頁），均核與刑法第74條第1 項所
    定得宣告緩刑之要件不符，本件對被告丁○○、戊○○所宣告之
    刑，依法尚無從為緩刑之諭知。
　⒊被告丙○○前無因犯罪經法院論罪科刑之紀錄，有其臺灣高等
    法院被告前案紀錄表各1 份在卷可參（本院卷二第245 頁）
    ，惟其雖與告訴人達成調解，然於審理中自承：因缺乏資力
    ，調解約定之賠償期限屆至後，仍遲未能賠償與告訴人等語
    （本院卷二第221 頁），告訴人並陳稱：請斟酌被告丙○○沒
    有依照當初講好的內容賠償，勿因調解成立就認為被告丙○○
    犯後態度很好等語，有本院110 年5 月11日公務電話紀錄1 
    份附卷可稽（本院卷二第55頁），堪認被告丙○○因遲未賠償
    損害，而未能獲得告訴人之原諒，本件對其所宣告之刑，尚
    難認有以暫不執行為適當之情形，爰不予宣告緩刑。
三、不予宣告沒收之說明：
　㈠本件犯行中，被告辛○○持用之塑膠棍、被告丁○○持用之掃把
    、鐵夾等物，雖係供被告等人本案犯罪所用之物，惟均係其
    等自現場撿拾而得，僅偶然為被告等人持以為本件犯行，非
    屬被告5 人所有，尚無從依法宣告沒收。
　㈡至被告5 人所竊得如附表所示之物，均由同案被告乙○○無償
    予以收受（所涉收受贓物部分，由本院另行審結，並為沒收
    、追徵之諭知），於本件尚無需重複為沒收之諭知，附此敘
    明。
據上論斷，應依刑事訴訟法第273 條之1 第1 項、第299 條第1
項前段，刑法第28條、第321 條第1 項第3 款、第4 款、第354 
條、第55條、第47條第1 項、第41條第1 項前段、第74條第1 項
第1 款，刑法施行法第1 條之1 第1 項，判決如主文。
本案經檢察官吳毓靈提起公訴，檢察官甲○○到庭執行職務。
中　　華　　民　　國　　110 　年　　9 　　月　　28　　日
                  刑事第一庭  法  官    陳品謙
以上正本證明與原本無異。
如不服本判決應於收受本判決後20日內向本院提出上訴書狀，並
應敘述具體理由。其未敘述上訴理由者，應於上訴期間屆滿後20
日內向本院補提理由書狀（均須按他造當事人之人數附繕本）「
切勿逕送上級法院」。 
　　　　　　　　　　　 　　　 書記官    趙建舜　　　　　
中　　華　　民　　國　　110 　年　　9 　　月　　28　　日

附錄本案論罪科刑法條全文：
中華民國刑法第321 條第1 項第3 款、第4 款
犯前條第1 項、第2 項之罪而有下列情形之一者，處6 月以上5
年以下有期徒刑，得併科50萬元以下罰金：
一、侵入住宅或有人居住之建築物、船艦或隱匿其內而犯之。
二、毀越門窗、牆垣或其他安全設備而犯之。
三、攜帶兇器而犯之。
四、結夥三人以上而犯之。
五、乘火災、水災或其他災害之際而犯之。
六、在車站、港埠、航空站或其他供水、陸、空公眾運輸之舟、
    車、航空機內而犯之。

中華民國刑法第354 條
毀棄、損壞前2 條以外之他人之物或致令不堪用，足以生損害於
公眾或他人者，處2 年以下有期徒刑、拘役或1 萬5,000 元以下
罰金。

附表：被告5 人本案竊得之物
編號 物品名稱 數量 1 藍芽喇叭 5 顆 2 手機充電線 10條 3 手錶 5 支 4 玩具汽車模型 6 台 5 雨傘 1 支 6 掌上型遊戲機 1 台